【裁判字號】    99,訴,34
【裁判日期】    991020
【裁判案由】    損害賠償
【裁判全文】
臺灣臺東地方法院民事判決                99年度訴字第34號
原      告  丁○○
            丙○○
            乙○○
            戊○○
共      同
訴訟代理人  吳漢成律師
被      告  甲○○
訴訟代理人  陳信伍律師
被      告  有限責任台東縣大台東計程車運輸合作社
法定代理人  己○○
上列當事人間請求損害賠償事件，原告提起刑事附帶民事訴訟（
98年度審交附民字第 2號），嗣經本院刑事庭以98年度交附民字
第15號裁定移送前來，本院於民國99年10月 6日言詞辯論終結，
判決如下：
    主      文
被告甲○○應給付原告丁○○新臺幣拾萬零壹佰捌拾陸元，
及自民國九十八年六月二十五日起至清償日止，按週年利率百分
之五計算之利息。
被告甲○○應分別給付原告丙○○、乙○○、孫慧珊各新臺幣壹
拾捌萬伍仟元，及自民國九十八年六月二十五日起至清償日止，
按週年利率百分之五計算之利息。
原告其餘之訴駁回。
訴訟費用由被告甲○○負擔二分之一，其餘由原告負擔。
本判決第一項於原告丁○○以新臺幣壹拾壹萬元為被告甲○○供
擔保後，得假執行。
本判決第二項於原告丙○○、乙○○、孫慧珊各以新臺幣陸萬貳
仟元為被告甲○○供擔保後，得假執行。
原告其餘假執行之聲請駁回。
    事實及理由
壹、程序事項
    按訴狀送達後，原告不得將原訴變更或追加他訴。但請求之
    基礎事實同一者或不甚礙被告之防禦及訴訟之終結者，不在
    此限，民事訴訟法第255條第1項第2款及第7款定有明文。次
    按非法人之團體，設有代表人或管理人者，有當事人能力；
    本法關於法定代理之規定，於法人之代表人、第40條第 3項
    之代表人或管理人、第 4項機關之代表人及依法令得為訴訟
    上行為之代理人準用之，民事訴訟法第40條第 3項及第52條
    分別定有明文。查本件原告原係以「己○○即大台東計程車
    合作社」為被告，嗣因被告有限責任台東縣大台東計程車合
    作社（下稱大台東合作社）民事答辯狀檢附之「臺東縣政府
    合作社變更登記證」內容記載，己○○為大台東合作社之理
    事主席，即為前開法條所稱之代表人或管理人，於民事訴訟
    程序中亦為被告大台東合作社之法定代理人，是原告於民國
    99年 5月19日以民事準備狀變更被告為「有限責任台東縣大
    台東計程車運輸合作社」，並列被告大台東合作社之法定代
    理人為己○○，係屬基於同一基礎事實所為訴之變更，且不
    甚礙被告之防禦及訴訟之終結，核與前揭規定並無不合，應
    予准許，先此敘明。
貳、實體事項
一、原告起訴主張：
  (一)被告甲○○以駕駛計程車為業，為從事駕駛業務之人，於98
    年2月14日上午7時14分，駕駛車牌號碼269-MX號計程車，沿
    臺東縣臺東市○○路由西往東方向行駛，途經同市○○路與
    精誠路口，正左轉往精誠路行駛時，應注意汽車行駛時，行
    經閃光紅燈號誌之交岔路口，應減速接近，先停止於交岔路
    口前，讓幹道車優先通行後認為安全時，方得續行，並應注
    意轉彎車輛應讓直行車輛先行，而依當時情況亦無不能注意
    情事，竟疏未注意，未減速接近、停止，貿然左轉至精誠路
    ，適訴外人即被害人孫連浚騎乘車牌號碼WWU-419號輕型機
    車，沿精誠路由北往南方向行駛至上開路口，被告甲○○因
    閃避不及，車前保險桿撞擊孫連浚所騎乘機車之右側，孫連
    浚因而人車倒地而受有腦皮質挫傷、肋骨閉鎖性骨折、前額
    、膝、腿及足踝開放性傷口之傷害，詎被告甲○○發現肇事
    致人受傷後，雖有下車察看，然未採取救護或其他必要措施
    ，或靜待警方到場處理以釐清肇事責任，復未向孫連浚表明
    身分或留下聯絡方式，竟基於肇事逃逸之犯意徒步離去，而
    孫連浚經送醫急救後，仍延至98年2月19日晚上9時24分，因
    頭部外傷併腦挫傷硬腦膜下出血、腦幹衰竭不治死亡。
  (二)另依據被告大台東合作社法定代理人己○○於98年2月20 日
    警詢筆錄中所陳：「（警方於98年 2月14日早上至交通事故
    現場（臺東市○○路與精誠路口）時，你為何在現場？）我
    車行司機269小費打電話給我，叫我幫他處理車禍。」、「
    （你與甲○○是何關係？）他靠行在我這裡。」等語，顯見
    被告甲○○之於被告大台東合作社有「靠行」之關係，而非
    如被告大台東合作社所辯稱被告甲○○僅為社員，被告甲○○之計程車確實靠行在大台東合作社，而被告大台東合作社
    之法定代理人己○○對於被告甲○○因酒後駕車駕駛執照已
    遭吊扣乙節，早已知悉，竟仍繼續僱用被告甲○○為計程車
    司機，並任由其駕駛計程車營業，其對於選任受雇人及監督
    受雇人職務之執行顯有重大過失，而被告甲○○與被告大台
    東合作社間不因大台東合作社之組織方式，免除被告大台東
    合作社僱用他人合作駕駛或靠行之實質責任。因此依民法第
    188條第1項前段之規定主張被告大台東合作社應與被告甲○○就本件損害賠償負連帶賠償責任。
  (三)按不法侵害他人致死者，對於支出醫療及增加生活上需要之
    費用或殯葬費之人，亦應負損害賠償責任；不法侵害他人致
    死者，被害人之父、母、子、女及配偶，雖非財產上之損害
    ，亦得請求賠償相當之金額，民法第192條第 1項及第194條
    定有明文。本件原告均已成年為孫連浚之子女（孫連浚無配
    偶），因被告甲○○之侵權行為所致之損害項目如下：
    1.原告丁○○：(1)醫療費用新臺幣（下同）4萬6,394元；(2)
      殯葬費16萬1,015元；(3)精神慰撫金120萬元。
    2.原告丙○○、乙○○、戊○○：精神慰撫金120萬元。
    3.原告上開損害部分已領取強制汽車責任保險理賠金150 萬
      元，原告4人平均所得金額為37萬5,000元，均應扣除之。
  (四)爰依民法第184條第1項前段、第184第2項、第188條第1項前
    段、第191條之2、第192條第 1項及第194條侵權行為之法律
    關係，起訴請求被告連帶賠償原告上開所受損害。並聲明：
    1.被告應連帶賠償原告丁○○103萬2,409元，並自起訴狀送
      達翌日起至清償日止按年利率5％計算之利息。
    2.被告應連帶賠償原告丙○○、乙○○、戊○○各82萬5,00
      0元，並自起訴狀送達翌日起至清償日止按年利率5％計算
      之利息。
    3.原告均願供擔保，請准予宣告假執行。
二、被告方面：
  (一)被告甲○○以：伊雖為本件交通事故之肇事主因，但被害人
    孫連浚亦為本事故之肇事次因，自應依比例酌減賠償金額。
    伊原為計程車駕駛，收入低且不穩定，原告所要求之金額顯
    屬過高伊無法負擔，且原告業已自承領取強制保險之理賠金
    150萬元，依法應扣除等語置辯。並聲明：原告之訴駁回。
  (二)被告大台東合作社則以：被告甲○○固為被告大台東合作社
    之社員，然非受雇人。被告甲○○雖以駕駛計程車為業，但
    非為被告大台東合作社執行業務，係以自有車輛從事載客業
    務，且大台東合作社為一有限責任組織團體，非獨資經營，
    係由社員組織成立，並由社員按其出資額負有限責任，又大
    台東合作社之法定代理人並非負責人或雇主，而是由該合作
    社之社員所推選出之理事主席，係有任期 3年之限制，因此
    被告大台東合作社與被告甲○○間並無僱傭關係存在，不應
    與被告甲○○共負連帶損害賠償責任等語置辯。並聲明：
    1.原告之訴駁回。
    2.如受不利之判決，願供擔保免為假執行。
三、兩造不爭執事項：
  (一)被告甲○○以駕駛計程車為業，為從事駕駛業務之人，於98
    年2月14日上午7時14分，駕駛車牌號碼269-MX號計程車，沿
    臺東縣臺東市路由西往東方向行駛，途經同市路○○○路口
    ，正左轉往精誠路行駛時，應注意汽車行駛時，行經閃光紅
    燈號誌之交岔路口，應減速接近，先停止於交岔路口前，讓
    幹道車優先通行後認為安全時，方得續行，並應注意轉彎車
    輛應讓直行車輛先行，而依當時情況亦無不能注意情事，竟
    疏未注意，未減速接近、停止，貿然左轉至精誠路，適訴外
    人即被害人孫連浚騎乘車牌號碼WWU-419 號輕型機車，沿精
    誠路由北往南方向行駛至上開路口，被告甲○○因閃避不及
    ，車前保險桿撞擊孫連浚所騎乘機車之右側，孫連浚因而人
    車倒地而受有腦皮質挫傷、肋骨閉鎖性骨折、前額、膝、腿
    及足踝開放性傷口之傷害，詎被告甲○○發現肇事致人受傷
    後，雖有下車察看，然未採取救護或其他必要措施，或靜待
    警方到場處理以釐清肇事責任，復未向孫連浚表明身分或留
    下聯絡方式，竟基於肇事逃逸之犯意徒步離去，而孫連浚經
    送醫急救後，仍延至98年2月19日晚上9時24分，因頭部外傷
    併腦挫傷硬腦膜下出血、腦幹衰竭不治死亡。
  (二)本院以98年度交訴字第 9號判決，認定甲○○乃從事業務之
    人，因業務上之過失致人於死，處有期徒刑 1年；又駕駛動
    力交通工具肇事，致人傷害而逃逸，處有期徒刑 9月。應執
    行有期徒刑1年6月。
  (三)依據交通部公路總局高雄區監理所臺東監理站98年6月9日高
    監東字第0980008219號函，甲○○因酒駕吊扣汽車駕照 2年
    ，期間自97年9月4日至99年9月3日止。
  (四)被告甲○○於98年 2月14日系爭事故發生時為大台東合作社
    之社員。當時大台東合作社之理事主席為己○○。
  (五)依據臺灣省花東區車輛行車事故鑑定委員會鑑定意見，被告
    甲○○駕駛營業小客車行經閃光紅燈號誌之交岔路口時，提
    前占用來車道搶先左轉，且支線道車未暫停讓幹道車先行，
    為肇事主因。孫連浚駕駛輕型機車行經閃光黃燈號誌之交岔
    路口，未減速接近，注意安全，小心通過，為肇事次因。兩
    造同意以被告甲○○應負70％過失責任，被害人孫連浚負30
    ％之過失責任。
  (六)本件原告已領有強制強制汽車責任保險理賠金150 萬元，原
    告每人各分得37萬5,000元。
  (七)被告對於原告所提出高雄長庚紀念醫院收據影本、慧德葬儀
    社支出明細表及免用統一發票之收據、臺東市公所自行受納
    款項統一收據三紙及臺東縣葬儀商業同業公會會員委託代辦
    費用明細單等件之真正不爭執。被告甲○○對於原告丁○○
    請求醫療費用4萬6,394 元及喪葬費16萬1,015元部分不爭執
    ，並同意原告丁○○此部分請求。
四、本件爭執事項：
  (一)原告依侵權行為得請求被告甲○○給付之損害賠償金額為何
    ？
  (二)被告大台東合作社對於本件行車事故是否應與被告甲○○負
    民法第188條第1項之連帶賠償責任？
五、本院得心證之理由：
  (一)原告依侵權行為得請求被告甲○○賠償原告丁○○之金額為
    33萬186 元；應賠償原告丙○○、乙○○、戊○○之金額則
    均為18萬5,000元。
    1.本件原告主張如上揭三、不爭執事項(一)之事實，業經本院
      以98年度交訴字第 9號刑事判決審認屬實，並依過失致死
      罪判處被告有期徒刑1年及肇事逃逸罪判處被告有期徒刑9
      月，應執行有期徒刑1年6月確定在案，且被告甲○○對本
      件車禍事件有過失且為肇事主因乙節，均不爭執（見本院
      卷第72頁），是應堪信原告主張之事實為真正。
    2.按因故意或過失，不法侵害他人之權利者，負損害賠償責
      任。不法侵害他人致死者，對於支出醫療及增加生活上需
      要之費用或殯葬費之人，亦應負損害賠償責任。不法侵害
      他人致死者，被害人之父、母、子、女及配偶，雖非財產
      上之損害，亦得請求賠償相當之金額，民法第184條第1項
      前段、第192條第1項及第194條第1項分別定有明文。原告
      主張因本件車禍受有支出醫療費用、支出殯葬費用及精神
      上之損害，核與被告甲○○之過失間，顯具有相當因果關
      係。則原告依上開規定請求被告甲○○負損害賠償責任，
      於法自屬有據。爰就原告得請求損害賠償之項目及金額，
      析述如下：
    (1)醫藥費部分：
      原告丁○○主張其因被害人受傷支出醫療費用4萬6,394元
      ，業經其提出高雄長庚紀念醫院收據影本為證（見98年度
      審交附民字第 2號卷第12頁），且為被告所不爭執，被告
      甲○○並同意原告此部之請求（惟被告甲○○另有過失相
      抵之抗辯，理由詳後述），是原告丁○○主張被告甲○○
      應賠償此部分損害，自屬可採。
    (2)殯葬費部分：
      原告丁○○主張其有支出殯葬費16萬1,015 元，業據其提
      出慧德葬儀社支出明細表及免用統一發票之收據、臺東市
      公所自行受納款項統一收據 3紙及臺東縣葬儀商業同業公
      會會員委託代辦費用明細單等件為證（參見98年度審交附
      民字第 2號卷第13頁至18頁），經核屬實，復為被告所不
      爭執（惟被告甲○○另有過失相抵之抗辯，理由詳後述）
      ，是原告丁○○主張被告甲○○應賠償此部損害，應予准
      許。
    (3)精神慰撫金部分：
      原告固主張被告甲○○無照駕駛並因其過失致原告之父親
      死亡，不僅令原告驟失至親，被告甲○○於事故發生後復
      肇事逃逸，草菅人命，惡性非輕，於原告更是雙重打擊，
      原告人格權受有侵害、精神上受有痛苦，爰請求被告甲○○各應賠償4名原告精神慰撫金各120萬元。惟按非財產上
      損害之慰撫金數額，究竟若干為適當，應斟酌兩造身分、
      地位及經濟狀況，俾為審判之依據（最高法院86年度台上
      字第511 號裁判意旨參照）。查，孫連浚因被告甲○○肇
      致本件車禍事故而死亡，原告為孫連浚之子女且被告甲○○迄今未與原告等達成和解，足堪認以原告確受有精神上
      痛苦。再查，被告甲○○於本件車禍事故發生前，從事計
      程車載客業務，現則因該車禍事故犯業務過失致死罪經判
      決確定在臺灣臺東監獄服刑，97、98年度並無所得，其名
      下亦無財產；原告丁○○，現任消防署特搜院教官，98年
      度所得21萬7,909 元；原告丙○○，現為職業軍人，97年
      度所得2萬元；原告乙○○，現受僱於珠寶公司， 98年度
      所得21萬6,000元，另有不動產5筆；原告戊○○，經營旅
      行箱、皮箱之經銷販售，97年度所得2萬4,996元，98年度
      所得6,116 元等情，此有臺灣高等法院在監在押全國紀錄
      表、原告民事準備狀及本院依職權調閱兩造之稅務電子閘
      門財產所得調件明細表在卷可憑（見本院卷第58頁、第83
      頁及第108至131頁）。本院審酌上情，並考量本件損害發
      生之原因、被告甲○○肇事後未即時對孫連浚予以救助而
      逃逸、原告遽失父親精神上所受之痛苦及兩造之經濟狀況
      等情，認原告主張被告甲○○應賠償每位原告之精神慰撫
      金120 萬元，尚屬過高，應以被告甲○○賠償每位原告各
      80萬元之精神慰撫金為適當，逾此範圍之請求，即屬無據
      ，尚無可採。
    3.次按損害之發生或擴大，被害人與有過失者，法院得減輕
      賠償金額或免除之，民法第217條第1項定有明文。又民法
      第192條、第194條規定，係間接被害人所得請求賠償之特
      例，此等請求權雖係固有之權利，然其權利係基於侵權行
      為之規定而發生，自不能不負擔直接被害人之過失，倘直
      接被害人於損害之發生或擴大與有過失時，依公平之原則
      ，亦應有民法第217 條過失相抵規定之適用（最高法院73
      年台再字第182 號判例意旨參照）。本院斟酌被害人孫連
      浚與被告甲○○之過失情節及兩造對本件車禍過失所應各
      自負擔之比例同意以孫連浚應負擔30％，被告甲○○應負
      擔70％，作過本件過失責任之比例，是被告甲○○得減輕
      賠償原告丁○○及原告丙○○、乙○○、孫慧珊之金額分
      別為30萬2,223元及24萬元《計算式：（46,394+161,015+
      800,000）×30％=302,223；800,000×30％=240,000；元
      以下四捨五入》。
    4.再按保險人依強制汽車責任保險法規定所為之保險給付，
      視為被保險人損害賠償金額之一部分，被保險人受賠償請
      求時，得扣除之，強制汽車責任保險法第32條定有明文。
      經查，原告已領取強制汽車責任保險金150 萬元，原告每
      人分得37萬5,000 元，此為兩造所不爭執之事實，已如上
      所述。是原告各已領得之37萬5,000 元自應由原告得向被
      告請求賠償金額中予以扣除。
    5.承上，本件被告甲○○應賠償原告丁○○金額為 33萬186
      元《計算式：（46,394+161,015+800,000）-302,223-375
      ,000=330,186》；應賠償原告丙○○、乙○○、戊○○之
      金額則均為18萬5,000元（計算式：800,000-240,000-375
      ,000=185,000）。
  (二)本件被告大台東合作社非被告甲○○之雇主，毋庸依民法第
    188條第1項前段之規定與被告甲○○負連帶賠償責任。
    1.本件原告固主張被告甲○○所駕駛之計程車實質上為靠行
      於大台東合作社，不應因大台東合作社之組織方式，免除
      其招用他人合作駕駛或靠行之實質責任，被告甲○○既靠
      行於被告大台東合作社，被告大台東合作社應負僱用人責
      任云云，然此為被告大台東合作社所否認，並以前開情詞
      置辯。查被告甲○○（以下名冊所列為原名費濟民）於本
      件事故發生時仍為該合作社之社員，當時大台東合作社之
      理事主席為己○○等情，為兩造所不爭執，而甲○○係自
      備營業車輛入社，並於94年11月 1日即為大台東合作社之
      理事，己○○為大台東合作社之理事主席係依該合作社之
      章程第20條，係由經全體理事推選之，此有兩造所不爭執
      之臺東縣政府合作社變更登記證影本及大台東合作社第 3
      屆第2次社員大會社員手冊暨章程、社員名冊及第3屆理監
      事名冊（見本院卷第26頁至第45頁及第101 頁）在卷可參
      。而依現行計程車運輸合作社設置管理辦法（下稱管理辦
      法）第19條規定計程車運輸合作社服務社員之業務包括：
      「一、社員計程車車輛牌照之請領、換發、繳銷、車輛檢
      驗及各種異動登記。二、社員計程車車輛使用牌照稅、汽
      車燃料使用費、違規罰鍰及其他稅費等之繳納。三、社員
      計程車強制汽車責任險或其他保險之投保。四、社員計程
      車行車事故之有關處理事項。五、社員福利互助業務。六
      、乘客申訴業務。七、社員教育訓練業務。八、社員車輛
      貸款及動產擔保之登記。九、社員計程車輛派遣業務。十
      、其他經公路主管機關核准之業務」，均屬服務社員之事
      項，且大台東合作社章程第34條所列該社之業務事項除部
      分文字用語外，亦與上列規定之文義幾近相同。而參諸管
      理辦法第19條第 4項「社員計程車行車事故之有關處理事
      項」及被告大台東合作社章程第34條第 4項「辦理社員計
      程車行車事故之有關處理事項」之規定，被告大台東合作
      社之理事主席即法定代理人己○○於被告甲○○肇事後前
      往現場處理，本係依上開規定對其所屬社員所為之業務服
      務事項。是尚難徒憑己○○有於警詢時陳述「他（即被告
      甲○○）靠行在我這裡」等語，即逕認被告甲○○與被告
      大台東合作社間為靠行或有僱傭之法律關係存在。
    2.另按上開管理辦法第 4條規定「本辦法所稱計程車運輸合
      作社，係指依合作社法、公路法、地方制度法暨相關法令
      規定，由合作社主管機關及公路主管機關視實際需要輔導
      核准成立，其社員以在核定區域內，以小客車出租載客為
      營業之運輸合作社」；第 6條規定：「計程車運輸合作社
      採有限責任，各社員以其所認股額為限，負其責任」。再
      按合作社法第 1條規定：「本法所稱合作社，謂依平等原
      則，在互助組織之基礎上，以共同經營方法，謀社員經濟
      之利益與生活之改善，而其社員人數及股金總額，均可變
      動之團體。」。而查，被告大台東合作社章程第 3條訂有
      「本社為有限責任組織，各社員以其所認股額為限，負其
      責任」之明文，另於第 3章即第14條至第17條亦另有社股
      之規定（見本院卷31頁至第32頁），另第35條復明訂「本
      社車輛由社員自備」（見本院卷第34頁）。由上開管理辦
      法、合作社法及章程之規定綜合觀之，大台東合作社之社
      員駕駛計程車從事旅客運送服務業務係屬社員自行營業之
      範圍並非屬合作社之業務，而社員之營運所得亦非歸屬被
      告大台東合作社，大台東合作社自非以計程車經營客運服
      務而受報酬之事業團體，其非營利性質之法人至明，且被
      告大台東合作社係以社員所繳股款成為合作社之財產，並
      非以之為合作社營利所得，社員退股亦得自由為之，不受
      合作社之拘束，均與一般靠行交通公司係以向靠行人收取
      費用以資營利之情形不同，是以被告甲○○與被告大台東
      合作社應僅係組織體合作社與構成員社員之關係，要難認
      以本件被告甲○○與被告大台東合作社間之關係為靠行之
      計程車司機與被靠行公司間之關係。
    3.再參上開管理辦法第12條規定：「計程車運輸合作社章程
      ，應記載下列事項：十二、社員資格、入社、退社及除名
      之規定」；第13條規定：「申請加入計程車運輸合作社為
      社員應具下列資格：一、設籍組織區域內。二、領有當地
      有效之營業小客車駕駛人執業登記證或經查證已考取執業
      登記證尚未領證者。三、持有有效職業駕駛執照者。」，
      而被告大台東合作社章程則分別於第6條、第7條及第10條
      訂有社員入社之積極資格、社員入社消極資格限制及出社
      等規定，是舉凡計程車司機只要符合上述積極規定，即可
      加入合作社，就合作社與社員間之法律關係而言，並未有
      任何形式上與實質上僱傭關係之存在。況合作社本身亦無
      直接以從事旅客運送服務作為其營業謀利之項目，亦見社
      員從事旅客運送業務，乃純為自己之利益經營計算，縱然
      社員違反上開管理辦法及合作社章程之規定，合作社亦僅
      能以喪失社員資格，而不予提供該辦法第19條或章程所定
      之業務項目為其服務而已。就此而言，具大台東合作社社
      員身分之被告甲○○，其從事旅客運送業務，為其個人之
      營利行為，並非受僱於被告大台東合作社，且不受大台東
      合作社之指揮或監督甚明，故被告甲○○與被告大台東合
      作社間並無所謂僱傭關係存在。
    4.至於原告主張被告甲○○有在其計程車之車體上註記「大
      台東合作社」字樣。惟按道路交通安全規則第42條第 2項
      規定：「…營業小客車應於兩側後門標示牌照號碼及公司
      行號、運輸合作社或個人名稱，後窗玻璃標示牌照號碼」
      此乃主管機關基於方便管理計程車駕駛人所作之規定，而
      被告甲○○所駕駛之計程車車門固噴有大台東合作社字樣
      ，然顯係依據上述行政法令所為。是尚難憑此即遽以認定
      被告大台東合作社即應對被告甲○○之過失行為負僱用人
      之連帶賠償責任，併此敘明。
    5.承上，原告並未舉證證明被告間有何僱傭關係存在，原告
      主張被告甲○○靠行於被告大台東合作社，被告大台東合
      作社應依民法第188條第1項前段之規定與被告甲○○負連
      帶賠償責任云云，尚屬無據，洵無足採。
六、綜上所述，本件原告本於侵權行為之損害賠償請求權，請求
    被告甲○○應給付原告丁○○33萬186 元及各給付原告丙○○、乙○○、戊○○18萬5,000 元暨均自起訴狀繕本送達之
    翌日（即98年6月25日）起至清償日止，按週年利率5％計算
    之利息，為有理由，應予准許。原告逾此範圍所為之請求，
    則均為無理由，應予駁回。
七、末查，本件判決主文第1項原告丁○○及第2項原告丙○○、
    乙○○、孫慧珊勝訴部分，原告陳明均願供擔保請准宣告假
    執行，經核與法並無不合，爰分別酌定相當之擔保金額，准
    許之。至原告敗訴部分，其訴既經駁回，假執行之聲請亦失
    所附麗，應併予駁回。
八、本件事證已臻明確，兩造其餘主張及舉證，核與判決結果無
    影響，爰不再一一論列，併予敘明
據上論結，本件原告之訴為一部有理由，一部無理由，依民事訴
訟法第79條，第85條第1項前段、第390條第2項，判決如主文。
中    華    民    國    99    年    10    月    20    日
                  民事庭  審判長法  官  李芳南
                                法  官  陳谷鴻
                                法  官  楊憶忠
以上正本係照原本作成。
如對本判決上訴，須於判決送達後20日內向本院提出上訴狀，並
繳納上訴第二審裁判費。
中    華    民    國    99    年    10    月    21    日
                                書記官  林建成

司法院資訊處製作；財團法人民間司法改革基金會備份。
